台灣彰化地方法院刑事裁定　　　　　　　　　　　　　　九十年度自字第一四一號
　　自　訴　人　乙○○
　　自訴代理人　洪贊楊律師
　　被　　　告　甲　○
　　選任辯護人　劉北元律師
右列被告因偽造文書案件，經自訴人提起自訴，本院裁定如左：
    主  文
自訴駁回。
    理  由
一、本件自訴意旨略以：被告甲○與自訴人同為詮聯金屬工業股份有限公司股東，自
    訴人原股數為三０四０股，被告原為一二八０股，詎被告竟意圖為自己不法之所
    有，利用保管自訴人股東印章之便，未經自訴人同意，以偽造文書手段，於民國
    （下同）八十九年八月間直接移轉至其名下，嗣至迄今，自訴人向經濟部申請公
    司股東名簿，始發現名下上開股數已全數不見，而移轉至被告名下，是被告甲○
    係涉犯刑法第二百十條之偽造私文書罪，爰提起本件自訴云云。
二、按法院或受命法官於自訴案件第一次審判期日前訊問及調查結果，如認為案件有
    刑事訴訟法第二百五十二條至第二百五十四條之情形者，得以裁定駁回其自訴，
    同法第三百二十六條第三項定有明文。次按犯罪事實應依證據認定之，無證據不
    得推定其犯罪事實，為刑事訴訟法第一百五十四條所明定；又事實之認定，應憑
    證據，如未能發現相當證據，或證據不足以證明，自不能以推測或擬制之方法，
    為裁判基礎。
三、訊據被告甲○堅決否認右揭犯行，辯稱：乙○○名下系爭股權原係其弟葉金福以
    其妻葉謝淑苑名義以發起人身分取得，惟因葉金福當年無力繳納股款，由伊代為
    墊付，葉金福則以其房地設定第二順位抵押與伊，作為前揭代付股款債權之擔保
    ，嗣因葉金福個人債務問題，乃將系爭股權信託移轉登記至乙○○名下。之後由
    於葉金福積欠伊系爭代墊股款多年，且所供之不動產第二順位抵押，又因不動產
    價格劇降而失去擔保能力，伊經由葉金福同意，並由葉金福將乙○○印章交由伊
    辦理，伊始將乙○○名下系爭股權移轉至伊名下，伊並無偽造文書等語。經查：
    自訴人乙○○名下系爭股權確係由其弟葉金福因個人債務因素而信託登記於自訴
    人名下乙節，業經證人葉金福於本院九十年九月十一日到庭證稱：「（是否為銓
    聯公司的發起股東，以何人名義為股權登記？是的，我太太的名義，用我的房子
    抵押第二順位，股款是楊先生幫我出五百萬元。」、「（為何又要過戶到乙○○
    的名下？）因我怕別人查封我的財產，所以借乙○○的名義登記，約八十二年登
    記的。」等語明確。雖自訴人於葉金福作證後改稱：系爭股權原本是登記在葉謝
    苑淑之名下，後來因為我弟弟葉金福欠我錢才轉移到我的名下以抵償他欠我的六
    百萬元云云，然此不僅為證人葉金福所否認，自訴人乙○○復無法提供渠確實對
    葉金福有六百萬元債權之任何憑證以供本院查證，況依據被告所提詮聯公司九十
    年六月三日經營會議記錄第一項第八、九行亦記載：「葉謝苑淑百分之九．五，
    因葉金福本身財務問題，怕連累到百分之九．五之權益，而將這百分之九．五暫
    登記到甲○名下。」，此份會議記錄並有自訴人乙○○簽名確認，是自訴人上開
    陳述應不可採信。再者，上開會議記錄第二項亦明確記載：「甲○新生詢問葉金
    富及乙○○先生意見，是否對詮聯股權之買賣意願（內含葉金福先生之隱含權利
    ）。」，自訴人乙○○當場答稱：「整個公司組成之主事是葉金福，所以詮聯公
    司之股權（乙○○名下及葉金富名下）異動處理，由金福決定。」，由此觀之倘
    自訴人名下之系爭股權確為其所有而非葉金福所信託登記，自訴人焉會於上開會
    議記錄明白表示詮聯公司之股權異動處理，由葉金福決定？又辦理系爭股權移轉
    登記所須之自訴人乙○○名義之印章，乃系葉金福所交付被告甲○乙節，亦據證
    人葉金福到庭證述無訛（見本院九十年九月十一日訊問筆錄）。在葉金福信託登
    記系爭股權予自訴人名下，為被告所明知，且自訴人名義之印章又為葉金福所交
    付之情形下，衡情被告甲○當無從懷疑葉金福尚未終止渠與自訴人間之信託契約
    ，並獲得自訴人同意，故縱然葉金福未告知自訴人此節，尚不得遽此即認定主觀
    上有偽造文書之犯意。此外復查無其它積極證據足以證明被告甲○有何偽造私文
    書之犯行，被告甲○犯罪嫌疑不足，本案純屬民事債權債務糾葛，揆諸首揭規定
    ，本件自訴應予駁回。
據上論斷，應依刑事訴訟法第三百二十六條第三項、第二百五十二條第十款，裁定如
主文。
中      華      民      國     九十一     年      六    月    三  十    日
        臺灣彰化地方法院刑事第二庭
                                      法      官  康  弼  周
右正本證明與原本無異。
如不服本裁定應於裁定送達後五日內向本院提出抗告狀（須附繕本）。
                                      法院書記官  詹  國  立
中      華      民      國     九十一     年      七    月      五      日
